臺灣高等法院臺中分院刑事裁定　
110年度聲字第2212號
聲  請  人  臺灣高等檢察署臺中檢察分署檢察官     
受  刑  人  王洋鈞
上列聲請人因受刑人數罪併罰有二裁判以上，聲請定其應執行之
刑（聲請案號：110年度執聲字第1041號），本院裁定如下：
    主    文
王洋鈞因犯如附表所示各罪所處之刑，應執行有期徒刑參年。
    理    由
一、聲請意旨略以：受刑人王洋鈞（下稱受刑人）因犯如附表所
    示之各罪，經臺灣臺中地方法院（下稱臺中地院）及本院先
    後判處如附表所示之罪刑，均經分別確定在案，上開數罪有
    刑法第50條第1項但書所列之情形，惟受刑人已請求定應執
    行刑，應依刑法第53條、第51條第5款、第50條第2項規定定
    應執行刑，爰聲請定其應執行之刑等語。
二、按依刑法第53條應依刑法第51條第5款至第7款之規定，定其
    應執行之刑者，由該案犯罪事實最後判決之法院之檢察官，
    聲請該法院裁定之，刑事訴訟法第477條第1項定有明文。而
    所謂「該案犯罪事實最後判決之法院」，係指最後審理事實
    諭知罪刑之法院而言（最高法院68年度第6次刑事庭庭推總
    會決議意旨參照）。又按刑法第50條規定「裁判確定前犯數
    罪者，併合處罰之。但有下列情形之一者，不在此限：得
    易科罰金之罪與不得易科罰金之罪。得易科罰金之罪與不
    得易服社會勞動之罪。得易服社會勞動之罪與不得易科罰
    金之罪。得易服社會勞動之罪與不得易服社會勞動之罪。
    前項但書情形，受刑人請求檢察官聲請定應執行刑者，依第
    51條規定定之」，是以，合於數罪併罰之數罪，有刑法第50
    條第1項但書所列情形，須經受刑人請求檢察官聲請，始得
    依刑法第51條第5款之規定定其應執行之刑。
三、經查，受刑人前於民國108年間因詐欺案件，經臺中地院以1
    08年度易字第3903號判決判處有期徒刑3月確定（如附表編
    號1所示）。復於同年間因違反毒品危害防制條例等案件，
    經臺中地院以108年度訴字第2582號判決諭知無罪，檢察官
    不服提起上訴，經本院以109年度上訴字第1901號判決將原
    判決撤銷，分別改判處有期徒刑2年、1年11月（共2罪）、1
    年10月、1年9月（共2罪），並合併定其應執行有期徒刑2年
    10月，嗣受刑人不服提起上訴後，經最高法院以110年度台
    上字第2744號判決認受刑人之上訴違背法律上程式，其上訴
    不合法為由，依刑事訴訟法第395條前段規定，自程序上予
    以駁回而確定（如附表編號2至7所示）。而受刑人上揭等所
    犯，其犯罪事實最後判決為本院109年度上訴字第1901號判
    決（如附表編號2至7所示），揆諸前揭規定，本件聲請人聲
    請定其應執行之刑，本院自有管轄權，合先敘明。
四、復查，本件受刑人所犯如附表所示各罪，經臺中地院及本院
    分別判處如附表所示之刑，均經確定在案，有前揭判決書及
    臺灣高等法院被告前案紀錄表各1份在卷可稽。其中如附表
    編號1所示之部分，為得易科罰金、得易服社會勞動之罪；
    如附表編號2至7所示之部分，為不得易科罰金、不得易服社
    會勞動之罪，屬前開修正後刑法第50條第1項但書各款之情
    形。茲檢察官係依受刑人之請求而聲請定其應執行之刑，有
    臺灣臺中地方檢察署刑法第50條第1項但書案件是否請求檢
    察官聲請定應執行刑調查表1份在卷足憑（見本聲請卷第11
    頁），本院依上開等規定審核後，認檢察官之本件聲請為正
    當，應定其應執行之刑。
五、又法律上屬於自由裁量之事項，並非概無法律性之拘束。自
    由裁量係於法律一定之外部性界限內（以定執行刑言，即不
    得違反刑法第51條之規定），使法官具體選擇以為適當之處
    理；因此在裁量時，必須符合所適用之法規之目的。更進一
    步言，須受法律秩序之理念所指導，此亦即所謂之自由裁量
    之內部性界限。關於定應執行之刑，既屬自由裁量之範圍，
    其應受此項內部性界限之拘束，要屬當然（最高法院80年台
    非字第473號判例意旨參照）。受刑人所犯如附表所示各罪
    ，其中如附表編號2至7之部分業經本院以109年度上訴字第1
    901號判決定應執行有期徒刑2年10月確定，有上開刑事判決
    及臺灣高等法院被告前案紀錄表各1份存卷可佐。上開刑事
    判決所定應執行之刑，雖將因本院所為之本件定應執行刑裁
    定而當然失效，惟揆諸前揭說明，經本院審核相關案卷、考
    量自由裁量之範圍應受內部性界限之拘束（即法律秩序之理
    念及法律目的之內部性界限）及不利益變更禁止原則，避免
    本件定應執行刑後反較定應執行刑之前更不利於受刑人，並
    衡酌定應執行刑之基本原則及受刑人人格、所犯各罪侵害法
    益之異同、對侵害法益之加重效應及時間、空間之密接程度
    ，刑罰邊際效應隨刑期而遞減及行為人所生痛苦程度隨刑期
    而遞增，考量受刑人復歸社會之可能性，而為整體評價後，
    爰定其應執行之刑如主文所示。另受刑人所犯如附表編號1
    所示之罪，雖已於109年12月29日因易科罰金執行完畢，然
    仍應先定其應執行刑，再於執行時扣除已執行之部分，不致
    影響受刑人權益，附此說明。
據上論斷，應依刑事訴訟法第477條第1項，刑法第50條第1項但
書、第2項、第53條、第51條第5款，裁定如主文。
中　　華　　民　　國　　110 　年　　9 　　月　　8 　　日
            刑事第九庭   審判長法　官　紀  文  勝
                               法　官  姚  勳  昌
                               法　官  紀  佳  良 
以上正本證明與原本無異。
如不服本裁定，應於收受送達後5日內向本院提出抗告書狀（須
附繕本）。因疫情而遲誤不變期間，得向法院聲請回復原狀。  

                               書記官  洪  鴻  權 
　　　　　　　　　　　　　　　 
中　　華　　民　　國　　110 　年　　9 　　月　　9 　　日

附    表：
編           號           1          2           3 罪           名  詐欺 毒品危害防制條例 毒品危害防制條例 宣     告    刑  有期徒刑3月 有期徒刑2年 有期徒刑1年11月 犯  罪   日  期  108年6月9日 108年3月間某日 108年2月間某日 偵查（自訴）機關年  度   案   號  臺灣臺中地方檢察署108年度偵字第28921號、30178號 臺灣臺中地方檢察署108年度偵字第18686號、第29005號 臺灣臺中地方檢察署108年度偵字第18686號、第29005號 最後事實審 法        院 臺灣臺中地方法院 臺灣高等法院臺中分院 臺灣高等法院臺中分院  案        號 108年度易字第3903號 109年度上訴字第1901號 109年度上訴字第1901號  判 決  日 期 109年4月29日 109年9月29日 109年9月29日 確定判決 法        院 臺灣臺中地方法院 最高法院 最高法院  案        號 108年度易字第3903號 110年度台上字第2744號 110年度台上字第2744號  判        決確 定  日 期 109年6月4日 110年4月21日 110年4月21日 是否 為 得 易科罰 金 之 案  件  得易科罰金 得易服社會勞動 不得易科罰金 不得易服社會勞動 不得易科罰金 不得易服社會勞動 備           註    臺灣臺中地方檢察署109年度執字第8467號（已執畢） 臺灣臺中地方檢察署110年度執字第6584號（編號2至7，前經本院以109年度上訴字第1901號刑事判決定應執行有期徒刑2年10月確定） 臺灣臺中地方檢察署110年度執字第6584號（編號2至7，前經本院以109年度上訴字第1901號刑事判決定應執行有期徒刑2年10月確定） 


編           號           4          5          6 罪           名  毒品危害防制條例 毒品危害防制條例 毒品危害防制條例 宣     告    刑  有期徒刑1年11月 有期徒刑1年10月 有期徒刑1年9月 犯  罪   日  期  108年2月間某日 108年1月底某日 108年5月底某日 偵查（自訴）機關年  度   案   號  臺灣臺中地方檢察署108年度偵字第18686號、第29005號 臺灣臺中地方檢察署108年度偵字第18686號、第29005號 臺灣臺中地方檢察署108年度偵字第18686號、第29005號 最後事實審 法        院 臺灣高等法院臺中分院 臺灣高等法院臺中分院 臺灣高等法院臺中分院  案        號 109年度上訴字第1901號 109年度上訴字第1901號 109年度上訴字第1901號  判 決  日 期 109年9月29日 109年9月29日 109年9月29日 確定判決 法        院 最高法院 最高法院 最高法院  案        號 110年度台上字第2744號 110年度台上字第2744號 110年度台上字第2744號  判        決確 定  日 期 110年4月21日 110年4月21日 110年4月21日 是否 為 得 易科罰 金 之 案  件  不得易科罰金 不得易服社會勞動 不得易科罰金 不得易服社會勞動 不得易科罰金 不得易服社會勞動 備           註    臺灣臺中地方檢察署110年度執字第6584號（編號2至7，前經本院以109年度上訴字第1901號刑事判決定應執行有期徒刑2年10月確定） 臺灣臺中地方檢察署110年度執字第6584號（編號2至7，前經本院以109年度上訴字第1901號刑事判決定應執行有期徒刑2年10月確定） 臺灣臺中地方檢察署110年度執字第6584號（編號2至7，前經本院以109年度上訴字第1901號刑事判決定應執行有期徒刑2年10月確定） 


編           號         7   罪           名  毒品危害防制條例   宣     告    刑  有期徒刑1年9月   犯  罪   日  期  108年6月初某日   偵查（自訴）機關年  度   案   號  臺灣臺中地方檢察署108年度偵字第18686號、第29005號   最後事實審 法        院 臺灣高等法院臺中分院    案        號 109年度上訴字第1901號    判 決  日 期 109年9月29日   確定判決 法        院 最高法院    案        號 110年度台上字第2744號    判        決確 定  日 期 110年4月21日   是否 為 得 易科罰 金 之 案  件  不得易科罰金 不得易服社會勞動   備           註    臺灣臺中地方檢察署110年度執字第6584號（編號2至7，前經本院以109年度上訴字第1901號刑事判決定應執行有期徒刑2年10月確定）